【裁判字號】    92,訴,157
【裁判日期】    920721
【裁判案由】    違反電信法
【裁判全文】
臺灣彰化地方法院刑事判決                          九十二年度訴字第一五七號
    公  訴  人  臺灣彰化地方法院檢察署檢察官
    被      告  丙○○
    輔  佐  人  乙○○
右列被告因違反電信法案件，經檢察官提起公訴（九十一年度偵字第五二三九、五三
三四號），本院判決如左：
    主  文
丙○○連續意圖為自己不法之利益，以有線方式，盜用他人電信設備通信，處有期徒
刑參月，如易科罰金，以參佰元折算壹日；扣案之電話機貳台、連接於電話機之電話
線貳條及電話線貳捲（含電話線夾），均沒收。
    事  實
一、丙○○曾因竊盜案件，經法院判處有期徒刑七月，緩刑三年確定，詎於緩刑期內
    ，猶不知悔改，竟基於為自己不法所有之概括犯意，先自民國九十一年七月三十
    一日二十三時三十一分起，至九十一年八月二日十九時許止，在彰化縣北斗鎮○
    ○○路六十號「北斗工業區管理處」旁之廢棄貨櫃屋內，以自行攜帶之有線電話
    機具、電話線及電話線夾，利用併接之方式，以電話線一端之夾子夾住設於上開
    管理處外牆之電話交接箱保險絲，再接以電話線連接至上開廢棄貨櫃屋內，以有
    線方式盜接上開管理處向中華電信股份有限公司申請使用之市內電話（０４）0
    000000、８８１５７５等二支電話之電信通信設備，而連續盜用他人電信
    設備撥打前揭電話至交友中心多次；復自九十一年八月四日凌晨四時五十六分起
    ，至九十一年八月七日十八時三十八分止，在彰化縣北斗鎮新生里社區活動中心
    旁之貨櫃屋，亦以上開方式盜接該活動中心向中華電信股份有限公司申請使用之
    市內電話（０４）0000000號電話之電信通信設備，而連續盜用他人電信
    設備撥打上開電話至交友中心多次。嗣分別於九十一年八月二日二十二時四十五
    分許、九十一年八月七日十九時許，為警在上開二址當場查獲，並先後共扣得電
    話機二台、連接於電話機之電話線二條及電話線二捲（含電線夾）。
二、案經彰化縣警察局北斗分局報請臺灣彰化地方法院檢察署檢察官偵查起訴。
    理  由
一、右揭事實，業據被告丙○○於本院審理時坦承不諱，核與證人錢雅怜、許月秋於
    警訊時證述其所服務機關申設之電話遭盜用等情節相符，復有攝有現場及犯罪工
    具之照片四張、中華電信股份有限公司臺灣中區電信分公司九十一年十二月二十
    六日中行帳字第九一Ｃ0000000、九一Ｃ八二○一五八四號函附之通話明
    細暨電話費資料表附卷，及電話機二台、連接於電話機之電話線二條及電話線二
    捲（含電線夾）扣案可資佐證。至於被告之輔佐人雖辯稱被告患有精神疾病云云
    ，惟經臺灣高等法院臺中分院就其審理之竊盜案件及本院先後函請行政院衛生署
    草屯療養院鑑定結果，結論要旨認為由於被告對其犯案時之狀況能夠敘述清楚，
    亦能明瞭該行為之可能後果，而仍繼續其犯行，以及在事後面對社會規範之反應
    及處置，而認被告於犯案當時之精神狀態並無心神喪失或已達耗弱之程度，有該
    院九十二年五月二十七日草療精字第二六二三號函及所附精神鑑定報告書一份附
    卷可據；本院審酌被告前開犯罪事實所示之利用電話機、電話線、電話線夾等物
    接線以盜用他人通信設備行為，其犯罪手法亦須具有相當智識能力，始足完成等
    情，並參酌前開鑑定報告，認被告於本件犯罪行為實施時，尚無心神喪失或精神
    耗弱之情事，其此部分所辯，核無足採。綜上，本件事證明確，被告右揭犯行，
    洵堪認定，應予依法論科。
二、核被告所為，係犯電信法第五十六條第一項之意圖為自己不法之利益，以有線方
    式，盜用他人電信設備通信罪。被告先後多次盜用他人電信設備通信之行為，時
    間緊接，犯罪構成要件相同，顯係基於概括之犯意為之，為連續犯，以一罪論，
    並依法加重其刑。爰審酌被告犯罪之動機、目的、手段、犯罪所得利益、所生危
    害及犯後坦承犯行，已知悔悟等一切情狀，量處如主文所示之刑，併諭知易科罰
    金之折算標準，以示懲儆。至扣案之電話機二台、連接於電話機之電話線二條及
    電話線二捲（含電線夾），均為被告所有，且供犯罪所用，業據其供明在卷，爰
    依刑法第三十八條第一項第二款之規定沒收之。
據上論斷，應依刑事訴訟法第二百九十九條第一項前段，電信法第五十六條第一項，
刑法第十一條前段、第五十六條、第四十一條第一項前段、第三十八條第一項第二款
，罰金罰鍰提高標準條例第二條，判決如主文。
本案經檢察官甲○○到庭執行職務。
中      華      民      國    九十二      年     七     月    二十一    日
                                      臺灣彰化地方法院刑事第三庭
                                          法      官  李  進  清
右正本證明與原本無異。
如不服本判決，應於判決送達後十日內向本院提出上訴狀( 須附繕本 )。
                                          法院書記官  張  木  松
中      華      民      國    九十二      年     七     月    二十三    日
電信法第五十六條
意圖為自己或第三人不法之利益，以有線、無線或其他電磁方式，盜接或盜用他人電
信設備通信者，處五年以下有期徒刑，得併科新台幣一百五十萬元以下罰金。


司法院資訊處製作；財團法人民間司法改革基金會備份。
